【裁判字號】    98,易,2675
【裁判日期】    981130
【裁判案由】    竊盜
【裁判全文】
臺灣板橋地方法院刑事判決              98年度易字第2675號
公  訴  人  臺灣板橋地方法院檢察署檢察官
被      告  戊○○
上列被告因竊盜案件，經檢察官提起公訴（98年度偵字第3751號
），嗣因被告於本院準備程序中就被訴事實為有罪之陳述，本院
告知被告簡式審判程序之旨，並聽取當事人之意見後，由本院裁
定改依簡式審判程序進行，判決如下：
    主  文
戊○○共同竊盜，處有期徒刑肆月，扣案之汽車鑰匙壹把，沒收
之；又結夥三人以上，攜帶兇器竊盜，處有期徒刑捌月，扣案之
油壓剪壹把，沒收之。應執行有期徒刑拾月，扣案之汽車鑰匙壹
把、油壓剪壹把，均沒收之。
    事  實
一、戊○○前於民國97年間，因犯4 次竊盜犯行，經本院以97年
    度易字第1050號及臺灣高等法院以97年度上易字第2333號判
    處有期徒刑8 月、8 月、6 月、5 月確定；嗣上開4 罪，再
    經臺灣高等法院以98年度聲字第161 號裁定應執行刑為有期
    徒刑1 年9 月確定（現尚未執行完畢，於本案不構成累犯）
    。
二、(一)戊○○與真實姓名年籍不詳、綽號「阿文」之成年男子（
    以下稱「阿文」），意圖為自己不法所有，並共同基於竊盜
    之犯意聯絡，於98年1 月19日23時30分許，由「阿文」騎乘
    戊○○所有車牌號碼BDO-037 號重型機車其後搭載戊○○，
    前往臺北縣新莊市○○○路137 號對面，由戊○○在旁把風
    ，並由「阿文」持自備之汽車鑰匙1 把，竊取乙○○所有停
    放於該處第116 號停車格內之車牌號碼FD-8546 號自用小客
    貨車1 部得手。(二)戊○○復與丙○○（經傳拘未到，俟通緝
    到案後，另行審結）、「阿文」共同意圖為自己不法所有，
    並共同基於竊盜之犯意聯絡，於98年1 月20日0 時許，由「
    阿文」駕駛上開竊得之自用小客貨車搭載丙○○，戊○○則
    自行騎乘車牌號碼BDO-037 號重型機車，前往臺北縣新莊市
    ○○○路118-22號旁之工地（臺北縣新莊市○○路531 號旁
    工地後門）內，趁該工地保全人員疏於看顧之際，由戊○○
    在上開工地外把風，並由丙○○及「阿文」持「丙○○」所
    有客觀上足供兇器使用之油壓剪1把，以不詳方法進入該工
    地C區地下室內，共同竊取工地內由丁○○管領之空壓機、
    離子切割機、大車牙機、小車牙機、小金剛機吊臺、鑽孔機
    （起訴書漏載鑽孔機）各1臺、鐵具切臺、砂輪機各2臺、電
    鑽3臺等物（價值共計新臺幣246,000元），得手後，將竊得
    之物品搬至該工地A區1樓，正欲將之搬至上開自用小客貨車
    上之際，為巡邏員警於同日3時許，在上址發現渠等3人行跡
    可疑，欲下車盤查，渠等3人見事機敗露乃分頭徒步逃逸，
    「阿文」及丙○○二人順利逃離現場，戊○○則為警當場查
    獲，並扣得上開竊得之自用小客貨車、機具等（上開竊得之
    物，已分別由乙○○、丁○○領回）及「阿文」所有供竊取
    上開小客貨車所用之鑰匙（起訴書誤載為機車鑰匙）、丙○○所有供竊取上開機具所用之油壓剪各1把。
二、案經丁○○訴由臺北縣政府警察局新莊分局報告臺灣板橋地
    方法院檢察署檢察官偵查起訴。
    理  由
一、查本件被告戊○○所犯並非死刑、無期徒刑、最輕本刑為3
    年以上有期徒刑之罪或高等法院管轄第一審案件，而被告於
    準備程序進行中，就被訴事實均為有罪之陳述，經法官告知
    簡式審判程序之旨，並聽取公訴人及被告之意見後，本院認
    適宜改依簡式審判程序進行，爰依刑事訴訟法第273 條之1
    第1項 、第284 條之1 規定，由本院裁定進行簡式審判程序
    ，合先敘明。
二、上揭事實，業據被告戊○○於本院準備程序及審理時坦承不
    諱，核與證人即被害人乙○○、上開工地現場負責人丁○○
    分別於警詢時證述之情節相符，復有臺北縣政府警察局新莊
    分局搜索扣押筆錄、扣押物品目錄表、臺灣板橋地方法院檢
    察署98年度保字第43 7號扣押物品清單、乙○○、丁○○分
    別出具之贓物認領保管單各1 份、扣案物、竊得之物、現場
    照片共22張及竊案現場平面圖3 張等在卷可稽，並有共同正
    犯「阿文」所有之汽車鑰匙、同案被告丙○○所有之油壓剪
    各1 把扣案可資佐證，足認被告戊○○之任意性自白核與事
    實相符。綜上，本案事證明確，被告之犯行堪以認定，應依
    法論處。
三、按油壓剪為金屬工具，質地堅硬，客觀上具有危險性，足以
    傷害人之身體，為兇器之一種，核被告戊○○所為上開事實
    欄二(一)所示行為，係犯刑法第320 條第1 項之竊盜罪；又其
    所為上開事實欄二(二)所示行為，係犯刑法第321 條第3 、4
    款之結夥3 人以上攜帶兇器竊盜罪。被告戊○○與「阿文」
    2 人間就上開事實欄二(一)所示竊盜犯行，及被告戊○○與同
    案被告丙○○、「阿文」3 人間就上開事實欄二(二)所示加重
    竊盜犯行，均有犯意聯絡及行為分擔，均為共同正犯。被告
    所為上開普通竊盜罪及加重竊盜罪，犯意各別，行為互殊，
    應予分論併罰。爰審酌被告有上開事實欄所載之多次竊盜前
    科（於本案不構成累犯），有臺灣高等法院被告前案紀錄表
    在卷可稽，素行非佳、及其犯罪動機、目的、所用上揭手段
    ，兼衡本案竊得之物均業經被害人領回（有被害人乙○○、
    丁○○分別出具之贓物認領保管單在卷可佐），對被害人所
    生財產上損害程度非鉅，暨其犯後坦承犯行之態度等一切情
    狀，分別量處如主文所示之刑，並定其應執行之刑，以資懲
    儆。
四、扣案之汽車鑰匙1 把，為「阿文」所有，並係供其與被告戊○○竊取上開車輛所用之物，業據被告戊○○於本院審理時
    供承在卷，又扣案之油壓剪1 把係同案被告丙○○所有，迭
    據其於偵訊時供明在卷，係「阿文」及丙○○進入上開工地
    內竊取上開機具時所攜帶之物，亦為被告戊○○所不爭執，
    爰依刑法第38條第1 項第2 款之規定，均宣告沒收之。
據上論斷，應依刑事訴訟法第273 條之1 第1 項、第299 條第 1
項前段，刑法第28條、第320 條第1 項、第321 條第1 項第3 款
、第4款、第51條第5款、第38條第1項第2款、刑法施行法第1條
之1，判決如主文。
本案經檢察官甲○○到庭執行職務。
中    華    民    國    98    年    11    月    30    日
                  刑事第十四庭  法  官  林淑婷
上列正本證明與原本無異。
如不服本判決，應於判決送達後10日內敘明上訴理由，向本院提
出上訴狀 (應附繕本) ，上訴於臺灣高等法院。其未敘述上訴理
由者，應於上訴期間屆滿後20日內向本院補提理由書「切勿逕送
上級法院」。
                                 書記官  莊川億
中    華    民    國    98    年    12    月    1     日
附錄本案論罪科刑法條全文：
中華民國刑法第320條
意圖為自己或第三人不法之所有，而竊取他人之動產者，為竊盜
罪，處5 年以下有期徒刑、拘役或5 百元以下罰金。
意圖為自己或第三人不法之利益，而竊佔他人之不動產者，依前
項之規定處斷。
前二項之未遂犯罰之。
中華民國刑法第321條
犯竊盜罪而有左列情形之一者，處6 月以上、5 年以下有期徒刑
：
一、於夜間侵入住宅或有人居住之建築物、船艦或隱匿其內而犯
    之者。
二、毀越門扇、牆垣或其他安全設備而犯之者。
三、攜帶兇器而犯之者。
四、結夥三人以上而犯之者。
五、乘火災、水災或其他災害之際而犯之者。
六、在車站或埠頭而犯之者。
前項之未遂犯罰之。


司法院資訊處製作；財團法人民間司法改革基金會備份。
